臺灣桃園地方法院小額民事判決
111年度壢小字第156號
原      告  陳榮富  
被      告  謝旻蓉  

                      （現在法務部○○○○○○○○○執                          行中）
上列當事人間請求損害賠償事件，原告就本院110年度易字第206
號刑事案件提起附帶民事訴訟（110年度附民字第131、487號）
，經本院刑事庭裁定移送前來，本院於民國111年6月20日言詞辯
論終結，判決如下：        
    主  文
被告應給付原告新臺幣玖萬玖仟元，及自民國一百一十年二月十
四日起至清償日止，按週年利率百分之五計算之利息。
本判決得假執行。
    理由要領
一、原告主張被告前受原告委任處理址設桃園市○○區○○路00號「
    紅艷工作室」之工商登記，及址設桃園市○○區○○路00號「君
    朋養生館」之營利事業登記註銷及店面出售等事宜。詎被告
    於向他人收受頂讓「君朋養生館」店面之新臺幣（下同）20
    0,000元後，竟意圖為自己不法所有，基於侵占之接續犯意
    ，先於民國108年3月25日某時許，在不詳地點，以為原告之
    媳婦報名初級防火管理人課程之名義，侵占上開款項中之4,
    000元，而於同年4月5日某時許，將本應交付原告之第一筆
    款項60,000元扣除上開報名費4,000元、「紅艷工作室」工
    商登記費8,000元、管理顧問費（店面出售仲介費）16,000
    元後，僅交付原告32,000元；復接續於同年4月20日，被告
    本應將剩餘之第二筆款項140,000元交付原告，惟於該日僅
    交付原告45,000元，而將剩餘之95,000元侵占入已，拒不返
    還，而共侵占原告99,000元（計算式：4,000＋95,000＝99,00
    0）之款項。嗣被告因前揭侵占犯行，經本院刑事庭以110年
    度易字第206號刑事判決判處有期徒刑5月，繼經臺灣高等法
    院以111年上易字第65號刑事判決駁回被告上訴確定在案（
    下稱系爭刑事案件）等情，業據原告引用與其所述相符之系
    爭刑事案件確定判決（參見本院卷第4至7、36至38頁），及
    提出字據、收據、日曆紙簽收單據、店面頂讓訂金收據、合
    約書（參見本院卷第18至21頁）等件在卷為證，並經本院依
    職權調取系爭刑事案件卷宗核閱無訛，應堪信為真實。
二、至被告雖辯以：伊就系爭刑事案件確定判決已聲請再審，目
    前不考慮和解，請求駁回原告之訴等語。惟按，當事人主張
    有利於己之事實者，就其事實有舉證之責任，民事訴訟法第
    277條前段定有明文。又原告於起訴原因已有相當之證明，
    而被告於抗辯事實並無確實證明方法，僅以空言爭執者，當
    然認定其抗辯事實之非真正，而應為被告不利益之裁判（最
    高法院18年上字第1679號判例意旨參照）。查本件原告就其
    所主張被告侵權行為之事實已舉證如前，至被告雖以前詞爭
    執，惟未具體敘明其抗辯事實並提出證據方法，揆諸前揭規
    定及說明，自無從為有利被告之認定，當認被告之抗辯委無
    可採。
三、從而，原告依侵權行為之法律關係，請求被告給付原告99,0
    00元，及自起訴狀繕本送達翌日即110年2月14日（參見本院
    110年度審附民字第34號卷第7頁）起至清償日止，按週年利
    率5％計算之利息，為有理由，應予准許。又本件係依民事訴
    訟法第436條之8第1項適用小額訴訟程序所為之判決，依同
    法第436條之20規定，應依職權宣告假執行。
中    華    民    國   111    年     6    月    24    日
                  中壢簡易庭  法  官  陳振嘉

如不服本判決，應於送達後20日內，向本院提出上訴狀並表明上
訴理由，如於本判決宣示後送達前提起上訴者，應於判決送達後
20日內補提上訴理由書（須附繕本）。
如委任律師提起上訴者，應一併繳納上訴審裁判費。
書記官  郭玉芬
中　　華　　民　　國　　111 　年　　6 　　月　　24　　日

附錄：
一、民事訴訟法第436條之24第2項：
    對於小額程序之第一審裁判上訴或抗告，非以其違背法令為
    理由，不得為之。
二、民事訴訟法第436條之25：
    上訴狀內應記載上訴理由，表明下列各款事項：
    (一)原判決所違背之法令及其具體內容。
    (二)依訴訟資料可認為原判決有違背法令之具體事實。
三、民事訴訟法第471條第1項：（依同法第436條之32第2項規定
    於小額事件之上訴程序準用之）
    上訴狀內未表明上訴理由者，上訴人應於提起上訴後20日內
    ，提出理由書於原第二審法院；未提出者，毌庸命其補正，
    由原第二審法院以裁定駁回之。